臺灣桃園地方法院民事判決　　　　　　　　　　　　　九十三年度訴字第一九九號
　　原　　　告　中法興物流股份有限公司
　　法定代理人　乙○
　　訴訟代理人　楊嘉文律師
　　被　　　告　宏大租賃股份有限公司
　　法定代理人　甲○○
右當事人間第三人異議之訴事件，於民國九十三年九月三十日言詞辯論終結，本院判
決如左：
    主    文
本院九十二年度執字第二二一六○號強制執行事件就坐落桃園縣觀音鄉崙坪村一四二
號倉庫內共計三千零七十八個物料架（封條編號為第一號至第二十九號）所為之強制
執行程序應予撤銷。
訴訟費用由被告負擔。
    事    實
甲、原告方面：
壹、聲明：如主文所示。
貳、陳述：
一、查鈞院九十二年度民執十字第二二一六○號被告與訴外人福昇國際流通股份有限
    公司（下稱福昇公司）間返還所有物強制執行事件，於民國九十二年十二月二十
    九日，至原告承租位於桃園縣觀音鄉崙坪村一四二號之倉庫內，將屬原告所有並
    占有中之物料架，共計三千零七十八個（起訴狀誤載為三千七百零八個），予以
    查封，封條號碼分別為第一號至第二十九號。惟查，上開物料架其所有權均屬原
    告所有，乃原告於九十一年六月間委請帥合企業有限公司（下稱帥合公司）承製
    者，原告乃合法正當之所有權人，與福昇公司完全無關，被告未予查證，率予指
    封，顯然已侵害原告對該物料架行使所有權之權利。再者，位於桃園縣觀音鄉崙
    坪村一四二號倉庫外觀，已清楚標明其公司名稱為「中法興物流公司」，並設立
    「中法興物流崙坪物流中心」等字樣之招牌，揭示該地點乃屬原告之營業處所，
    足證該等物料架目前係由原告合法占有中。
二、原告與福昇公司乃兩個完全獨立不相干之法人組織，原告對於被告與福昇公司間
    之訴訟全無知悉。被告據以聲請強制執行之執行名義，雖為台灣高等法院八十九
    年度上字第一一七一號民事確定判決，載明承審受命法官於九十年二月二日親至
    桃園縣觀音鄉崙坪村一四二號倉庫內履勘，確認系爭物料架確實在福昇公司占有
    中云云，然原告係在九十一年三月一日租用該倉庫，並於同年六月份委託帥合公
    司安裝設置系爭物料架，距法院實施履勘時間已一年餘之時間，顯然事實狀態已
    與法院進行履勘時有別。
三、原告與福昇公司乃分別係法國FC-Logistics公司、法國Geodis公司來台轉投資設
    立者，原告與福昇公司是完全獨立之法人組織。緣訴外人家福股份有限公司（下
    稱家福公司）係一於法國成立並以經營量販（家樂福大賣場）業務之法人組織，
    家福公司為有效率執行配送貨品，就其世界各地量販業務之物流合作廠商，均係
    由法國總公司挑選合格之跨國公司公開招標後，直接與得標廠商簽訂物流契約。
    八十七年間，法國Geodis總公司因取得家福公司台灣地區家樂福量販店之物流業
    務，來台設立福昇公司，因囿於當時公司法限制外國人不得擔任董事長之限制規
    定，福昇公司乃於八十九年七月由接任總經理之張坤昱掛名兼任董事長一職，惟
    福昇公司之實際負責人則為董伯森（法籍人士）。嗣家福公司於九十年底與法國
    Geodis公司終止物流業務，並將台灣地區物流業務委託法國FC-Logistics公司負
    責，故法國FC-Logistics公司為執行家福公司量販物流業務，乃於九十年底來台
    物流業務，乃於九十年底結束福昇公司之營運，並分批陸續資遣員工。可知，福
    昇公司乃法國Geodis公司於八十七年間為執行家福公司台灣地區家樂福量販店物
    流業務而設立者，原告公司則係法國FC-Logistics公司於九十年底為執行家福公
    司台灣地區家樂福量販店物流業務而設立者，並無任何關連。再者，由於家福公
    司於各界各地均有從事量販店大賣場之經營，衍生之物流業務自然可觀，是不論
    Geodis公司與FC-Logistics公司均想積極爭取與家福公司合作之機會。九十年間
    ，家福公司進行物流業務採購之招標，Geodis公司與FC-Logistics公司均有投標
    爭取業務，嗣家福公司決定由FC-Logistics公司取得台灣地區物流業務，換言之
    ，Geodis公司爭取與家福公司續約失敗，對Geodis公司而言，乃業務之流失，自
    會影響其營業成果。福昇公司與原告公司之總公司既立於相互競爭之關係，該二
    公司當然更無可能有任何密切關係。被告未予查明，僅憑該二公司變更登記資料
    作無謂之推測，顯不可採。承前所述，福昇公司本就是法國Geodis公司為執行家
    福公司台灣地區物流業務而來台設立者，因家福公司與法國Geodis公司之物流合
    約於九十年底結束，法國Geodis公司乃決定於同時間結束福昇公司之營運並分五
    批陸續資遣所有員工。訴外人張坤昱係在九十年十二月十日被福昇公司資遣離職
    後，始於九十年十二月十七日受聘於原告公司任職，故被告九十三年一月十四日
    陳報狀指稱張坤昱直至九十一年一月十九日仍擔任福昇公司負責人職務云云，完
    全悖離事實。
四、被告九十三年一月十四日陳報狀指稱原告崙坪倉庫物料架僅三千零七十八個，與
    原告所提與帥合公司合約書所載數量不合云云，亦與事實不符。按原告委託帥合
    公司承製之物料架共計九千零十個，嗣因基於倉庫空間配置之緣故，原告乃略調
    整物料架之個數，目前放置於倉庫內之物料架總計八千五百三十五個，且原告委
    由帥合公司製作之物料架，垂直支柱與橫樑分別為藍色與橙色之鋼條，此與原本
    置放在福昇公司係由白色垂直支柱與橫樑所組合而成之物料架亦有不同，且原告
    計算物料架之個數，係以物料架垂直鋼條與橫樑鋼條交接空間實際能容納之棧板
    數量而定，此乃倉儲業界計算物料架個數之方式，並非直接以物料架垂直鋼條與
    橫樑鋼條交接之空間認定數量。對此，證人即帥合公司負責人楊守德到庭作證時
    ，亦就被告質疑之物料架個數問題，清楚說明其當初承作崙坪倉庫物料架工程，
    係以物料架垂直鋼條與橫樑鋼條交接空間實際能容納之棧板數量計算。以崙坪倉
    庫而言，物料架垂直鋼條與橫樑鋼條之交接空間，即構成一層之物料架，而每層
    物料架均可放置兩個棧板之貨物，由地面層算起，崙坪倉庫內之物料架有為四層
    及五層之規格，乃因查封當時被告堅稱地面層不應算入（按地面層同樣是原告得
    用以放置棧板貨物之空間，故在計算物料架之規格上應予算入），故執行書記官
    在認定時才未算入地面層，而在查封筆錄及查封物品清單上記載為「三層物料架
    」。本件帥合公司為原告承作之八千五百三十五個物料架，至今均全部置於崙坪
    倉庫內。在九十二年十二月廿九日上午，鈞院執行書記官協同被告至崙坪倉庫進
    行查封時，在場之原告受僱人楊光耀先生就曾告知執行書記官有關物料架個數之
    計算方式，惟書記官並未採納，而直接以垂直鋼條與橫樑鋼條交接空間為一個物
    料架之基礎認定數量，並全數查封，因此，鈞院執行處九十二年十二月廿九日查
    封筆錄及查封物品清單上所載數量「三千零七十八」，實就是原告於歷次書狀所
    指之八千五百三十五個物料架。
五、證人曾大郎於前次開庭時證稱其九十年底與福昇公司點交崙坪倉庫之物料架後，
    已交由茂永公司派人全部拆卸搬運至台中全國瑩物流股份有限公司（下稱全國瑩
    公司），並提出崙坪倉庫九十年十二月二十五日與十二月三十一日拆卸搬運過程
    與拆卸後之物料架置放在全國瑩公司之照片三幀，是以，福昇公司所承租之物料
    架，即被告主張享有所有權之物料架，早於九十年底就已經拆卸運出而不在崙坪
    倉庫內，故不論被告所指對於原福昇公司所承租之物料架有所有權乙事真實與否
    ，均與本案查封之物料架無涉，被告妄稱其就本案查封之物料架有所有權云云，
    顯不足採。
六、證人陳福蔭雖否認有運載全部之物料架，表示其僅載走七、八千個物料架，倉庫
    內還有七、八千個物料架是屬被告云云。惟查，陳福蔭於台灣高等法院審理被告
    與福昇公司就物料架所有權之訴訟時，即出庭證稱因被告未撥款履行買賣契約，
    雙方買賣契約終止，否認被告對於物料架有所有權，並稱物料架已置於他處，嗣
    於鈞院審理時，竟變更說詞作證陳述被告就七、八千個物料架有所有權。按就同
    一事實，證人陳福蔭竟可為不同且相互矛盾之陳述，其證言之證據力自有疑義。
    甚者，證人陳福蔭當庭所為之證言，和福昇公司與伍和公司等簽訂之書面契約內
    容尚有不合，足證，證人陳福蔭上開證詞顯與事實相悖，毫無可採。按陳福蔭上
    開說詞若為真實，當時福昇公司所承租之物料架數量至少有一萬四千餘個。惟查
    ，依據八十九年四月廿三日伍和公司、天亨公司、茂永公司及茂永公司簽訂之協
    議書第貳條，即載明崙坪倉庫之物料架數量為一萬個；另伍和公司與增大公司九
    十年十二月七日簽訂之協議書前言，亦同樣載明崙坪倉庫內之物料架約一萬個；
    九十年十二月十二月十二日陳福蔭與增大公司簽訂之協議書前言又再次載明崙坪
    倉庫內之物料架約一萬個，該協議書第六條並約明「宏大租賃股份有限公司與福
    昇國際流通股份有限公司間就本物料架之訴訟，不論其結果如何，均不影響本書
    之約定，乙方同意完全負責，不得影響甲方權益」；嗣福昇公司與曾大郎就崙坪
    倉庫物料架進行點交時，曾大郎出具之切結書亦載明倉庫僅有一萬零五百個物料
    架。可知，福昇公司承租時崙坪倉庫內物料架之數量自始只有一萬個左右，且宏
    大公司對福昇公司提起訴訟主張有所有權之物料架就是該有一萬個左右數量之物
    料架，益證陳福蔭上開證詞應非真實。再查，陳福蔭雖證稱其僅載走七、八千個
    物料架，倉庫內還有七、八千個物料架是屬被告云云。然而，當原告代理人請其
    說明如何區分崙坪倉庫內屬天亨公司所有與被告所有之物料架時，陳福蔭則稱「
    物料架都是一樣，只是用數量來劃分。天亨及被告各差不多七、八千個。」換言
    之，依陳福蔭之說詞，原崙坪倉庫內之物料架是無法特定出某一部分七、八千個
    物料架屬天亨或被告所有，則試問，陳福蔭又如何知悉其載走之物料架是屬於天
    亨公司所有而留在倉庫內的是屬於被告者？足證，陳福蔭上開證詞應屬謊言。
參、證據：提出合約書乙份、請款發票三份、對帳單及折讓證明單各乙份、支付貨款
    之支票三紙、倉庫外觀照片四幀、物料架照片七幀、退保資料、切結書、陳報狀
    各乙份、產品出廠證明書乙份為證。並聲請訊問證人曾大郎、楊守德及調閱鈞院
    九十二年度執字第二二一六○號強制執行卷。
乙、被告方面：
壹、聲明：原告之訴駁回。
貳、陳述：原告公司與福昇公司均係為家福公司從事倉儲配送物流業務，並均在桃園
    縣觀音鄉崙坪村一四二號倉庫從事配送，應為同一公司，僅係名稱不同而已，原
    告所述其與福昇公司之關係，係其片面陳述不足採信。且查封當時，福昇公司並
    不否認查封之物料架係福昇公司所有，又依證人陳福蔭所言，雖曾派人自前開倉
    庫載走物料架，惟當時並未清點數量，無法證明所載走之物料架係被告出租予福
    昇公司之物料架。
參、證據：聲請訊問證人張坤昱、陳福蔭。
丙：本院依原告聲請調閱本院九十二年度執字第二二一六○號強制執行卷。
    理    由
一、本件原告起訴主張：鈞院九十二年度執字第二二一六○號被告與福昇公司間返還
    所有物強制執行事件，於九十二年十二月二十九日，至原告承租位於桃園縣觀音
    鄉崙坪村一四二號之倉庫內，查封物料架共計三千零七十八個，封條號碼分別為
    第一號至第二十九號，係原告委託帥合公司訂作並放置在原告所租承之倉庫中，
    詎被告竟向鈞院錯誤指封，侵害原告權利，爰依強制執行法第十五條規定提起本
    件訴訟，請求判決如聲明所示等語。被告則以：原告公司與福昇公司均係為家福
    公司從事倉儲配送物流業務，並均在桃園縣觀音鄉崙坪村一四二號倉庫從事配送
    ，應為同一公司，僅係名稱不同而已，且查封當時，福昇公司並不否認查封之物
    料架係福昇公司所有，況依證人陳福蔭所言，雖曾自前開倉庫載走物料架，惟當
    時並未清點數量，無法證明所載走之物料架係被告出租予福昇公司之物料架等語
    ，資為抗辯。
二、原告主張被告以最高法院九十二年度台上字第七八號民事判決為執行名義，聲請
    台灣士林地方法院九十二年度執字第七七四二號強制執行事件將執行債務人福昇
    公司所占有之三層物料架、共計八千三百十六個返還執行債權人即本件被告，嗣
    由該院裁定移送本院管轄，由本院以九十二年度執字第二二一六○號強制執行事
    件接續執行，並由本件被告於九十二年十二月二十九日上午導往桃園縣觀音鄉崙
    坪村一四二號原告承租之倉庫內，查封物料架三千零七十八個等情，業據本院依
    職權調閱本院九十二年度執字第二二一六○號強制執行卷閱明屬實，且為兩造所
    不爭執，應堪信為真實。
三、原告主張本件遭查封之系爭物料架為原告所有，被告查封錯誤，爰依強制執行法
    第十五條請求撤銷本院九十二年度執字第二二一六○號強制執行事件就系爭物料
    架所為之強制執行程序等語，被告則以前揭情詞置辯，是本件之爭點乃在於：系
    爭物料架是否確為原告所有？經查：
（一）原告主張系爭物料架係其於九十一年六月間委請帥合公司承製者，供作營業使
      用，並由帥合公司於製作完成後送至原告所承租桃園縣觀音鄉崙坪村一四二號
      倉庫裝設，原訂作總數為九千零十個，價款為新台幣（下同）五百二十萬元，
      帥合公司送至前開倉庫後，因倉庫內空間有限，僅裝置八千五百三十五個等情
      ，已據證人即帥合公司負責人楊守德到庭證述：九十一年六月原告向伊公司買
      一批物料架，合約上寫九千多個，但去裝設的時候因場地有限有少了幾百個，
      實際上是幾個忘記了，總價不含稅原為五百二十萬元，後來因少裝了物料架，
      有折讓一、二十萬，這批物料架垂直支架部分是藍色的，橫樑是橘色的，是簽
      約一個月後交貨，都是送到觀音鄉崙坪村倉庫去交貨，伊去交貨時倉庫內本來
      有貨，但沒有物料架等語，復有原告提出之提出合約書、請款發票、對帳單及
      折讓證明單、支付貨款之支票、產品出廠證明書為證，堪信原告主張系爭物料
      架為其所有，應屬真實。
（二）本院九十二年度執字第二二一六○號強制執行事件執行債務人福昇公司固曾具
      狀陳報該案執行標的物之物料架業於九十年十二月三十一日交予伍和公司，並
      提出切結書乙份為證，證人即福昇公司原負責人陳福蔭亦證稱：觀音鄉崙坪村
      一四二號倉庫在交予伍和公司管理時，當時倉庫內有一萬五千個物料架，伊找
      人載走七、八千個至台中全國瑩公司，剩下的七、八千個物料架是屬於被告公
      司所有的等語。惟查，經訊問證人即伍和公司負責人曾大郎證稱：崙坪倉庫內
      原有物料架約一萬個，是天亨公司所有，本來是茂永公司向天亨公司承租的，
      後來茂永公司在八十九年初倒閉，積欠其款項，即由伍和公司接替管理原由茂
      永公司管理之崙坪倉庫，並以租金收入抵償債務，當時福昇公司、茂永公司、
      伍和公司三方有在律師見證下簽訂協議書，同意由伍和公司來代管原由茂永公
      司管理之崙坪倉庫及物料架，並由伍和公司繼續出租予福昇公司，茂永公司也
      確認崙坪倉庫內之物料架是屬於天亨公司所有，伊在八十九年四月二十三日接
      管後把倉庫及物料架出租給福昇公司，至九十年九月二十八日福昇公司終止租
      約，在九十年底把物料架點交給伍和公司，因為物料架原是天亨公司的，但是
      天亨公司因為債務出問題，怕被執行就先把物料架出售給昇寶國際有限公司（
      下稱昇寶公司），後來昇寶公司又出售給增大國際有限公司（下稱增大公司）
      ，之後茂永公司又把物料架從增大公司買回來，伍和公司就把物料架交給茂永
      公司，之後在九十年底茂永公司負責人陳福蔭就僱車把物料架全部拆卸運至台
      中全國瑩公司，當時伊由福昇公司點收回來的物料架是鋼架是白色的，與法院
      查封的不一樣，法院所查封是原告公司自己的，伍和公司在與天亨公司及茂永
      公司訂立協議書時，被告有主張其對物料架有權利，但是天亨公司有提出物料
      架之原始證明，茂永公司的負責人陳福蔭也保證物料架是天亨公司所有，還有
      律師見證，所以伊才同意簽協議書，伊本來不知道福昇公司與被告公司間有訴
      訟，是後來才知道陳福蔭重複以同一批物料架向被告公司、中南租賃股份有限
      公司以同批物料架融資借款等語，並提出天亨公司與伍和公司書立之協議書、
      天亨公司向力拔實業股份有限公司訂購物料架之承攬合約書、報價單、付款支
      票二紙、天亨公司與茂永公司訂立之物料架租賃合約書、福昇公司終止契約函
      、伍和公司與增大公司訂立之協議書、補充協議書、伍和公司與昇寶公司訂立
      之補充協議書、陳福蔭派人至崙坪倉庫拆卸載運物料架之照片、台中全國瑩公
      司放置之物料架照片為證，核與福昇公司於本院九十二年度執字第二二一六○
      號強制執行事件提出之福昇公司、茂永公司、伍和公司簽立之協議書內容相符
      ，而證人陳福蔭亦不否認茂永公司所簽立之前開協議書之真正，且依茂永公司
      與福昇公司、伍和公司簽立之前開協議書第四條內容記載：「緣有宏大公司、
      天亨公司、中南租賃股份有限公司均主張茂永公司向其承租物料架，供崙坪倉
      庫使用。經茂永公司向福昇公司提出資料，並由福昇公司檢驗崙坪倉庫所用設
      備之所有權資料後，茂永公司向福昇公司確保宏大公司並無崙坪倉庫之物料架
      或任何其他設備之所有權。」，足見證人陳福蔭於九十年十二月派人將崙坪倉
      庫內之物料架載走時，均以崙坪倉庫內之物料架原係天亨公司所有，嗣並由茂
      永公司買受取得所有權，並非被告公司所有，證人陳福蔭於本件審理中證稱崙
      坪倉庫內有被告公司之物料架，顯與證人曾大郎之證述及協議書內容相異。又
      查，依前開伍和公司、天亨公司簽訂之協議書第貳條，即載明崙坪倉庫之物料
      架數量為一萬個；另伍和公司與增大公司簽訂之協議書前言，亦同樣載明崙坪
      倉庫內之物料架約一萬個；證人陳福蔭與增大公司簽訂之協議書前言復載明崙
      坪倉庫內之物料架約一萬個，該協議書第六條並約明「宏大租賃股份有限公司
      與福昇國際流通股份有限公司間就本物料架之訴訟，不論其結果如何，均不影
      響本書之約定，乙方同意完全負責，不得影響甲方權益」；嗣福昇公司與曾大
      郎就崙坪倉庫物料架進行點交時，曾大郎出具之切結書亦載明倉庫僅有一萬零
      五百個物料架，是福昇公司於所承租之崙坪倉庫內物料架之數量至多應僅有一
      萬個左右。再者，台灣高等法院審理八十九年度上字第一一七一號被告公司與
      福昇公司間返還所有事件，承審之受命法官曾於九十年二月二日至崙坪倉庫履
      勘，現場亦僅存有宏大公司請求返還之八千三百十六個物料架，並無另批物料
      架存在，有該案判決書在卷可稽，顯見崙坪倉庫內所存放之物料架應僅有被告
      請求福昇公司返還之八千多個，並於九十年十二月間遭證人陳福蔭派人派車載
      至台中全國瑩公司，證人陳福蔭證稱崙坪倉庫內原有物料架一萬五千個，派人
      至崙坪倉庫載走之物料架七、八千個後，崙坪倉庫內還有被告公司之物料架七
      、八千個等語，應非實在。
（三）被告抗辯原告公司之總經理張坤昱原為福昇公司之負責人，兩家公司設立地址
      相近，又均在崙坪倉庫為家樂福大賣場從事物流配送業務，應為同一公司不同
      名稱云云。惟查，原告與福昇公司係分別設立登記成立之不同法人，公司營業
      地址不同，董事、監察人成員各異，有本院九十二年度執字第二二一六○號強
      制執行卷附之二公司基本資料查詢在卷可稽。又查，福昇公司係外商赫門有限
      公司與茂永公司合資成立之公司，原負責人為茂永公司負責人陳福蔭，因茂永
      公司違反合資協議，陳福蔭乃撤換負責人乙職，復由外商指定當時擔任福昇公
      司總經理之張坤昱擔任登記負責人，嗣九十年底福昇公司結束在台營業，並將
      公司人員資遣，張坤昱於九十年十一月八日遭福昇公司資遣後轉任原告公司任
      職，福昇公司則於九十一年一月十九日將登記負責人變更為董柏森等情，有本
      院九十二年度執字第二二一六○號強制執行卷附之協議書、最高法院九十二年
      度台職字第十八號裁定附卷為證，復據證人張坤昱到庭證述：於八十九年七月
      一日擔任福昇公司總經理，福昇是外商投資公司，但不能由外國人擔任董事長
      ，本來負責人是陳福蔭，因其財務發生問題，所以投資的外商指定由其掛名董
      事長，伊在九十年十二月離職，但福昇公司一直到九十一年一月公司法修正外
      國人可以擔任負責人時，才變更登記由公司法國董事董柏森擔任董事長等語屬
      實，證人張坤昱前後任職原告及福昇公司並任要職之情形固然為真，惟此尚不
      足以推論原告與福昇公司為不同名稱之同一公司，被告抗辯原告與福昇公司為
      同一公司，係屬推測之詞，並非可採。
（四）被告復抗辯本院查封之物料架僅三千餘個，與原告所提與帥合公司合約書所載
      數量不合云云。經查，原告委託帥合公司承製之物料架共計九千零十個，嗣因
      基於倉庫空間配置之緣故，原告乃略調整物料架之個數，目前放置於倉庫內之
      物料架總計八千五百三十五個，已如前述。又原告主張計算物料架之個數，係
      以物料架垂直鋼條與橫樑鋼條交接空間實際能容納之棧板數量而定，並非直接
      以物料架垂直鋼條與橫樑鋼條交接之空間認定數量，已據證人楊守德到庭證述
      ：我們計算儲位的定義是以四層物料架搭起來，每組物料架可以放八個儲位，
      與查封時計算之方式不同等語，換言之，依原告主張之計算方式，每組四層物
      料架應有八個儲位，每組五層物料架應有十個儲位。又查，被告自承：查封當
      時是頂層不算，直樑與直樑間算一個物料架，地面層不算等語，是依查封時之
      計算方式，每組物料架係以三個儲位計算，若加以換算崙坪倉庫於查封時之物
      料架組數應為一千零二十六組，以此為基準，若改依原告主張每組四層物料架
      組應以八個儲位計算，則一千零二十六個物料架組應有八千二百零八個儲位，
      再加上依查封現場照片顯示查封現場有部分係每組五層物料架之情形觀之，查
      封現場之物料架數量應與原告向帥合公司訂製之物料架總數相當，是查封現場
      之物料架數量與原告向帥合公司訂製之數量之不同，應係出於計算方式不同所
      致，被告前開抗辯亦非可採。
四、綜上所述，本院認原告主張系爭物料架為其所有，堪予採信，原告依強制執行法
    第十五條規定，請求撤銷本院九十二年度執字第二二一六○號被告與福昇公司間
    強制執行事件就原告所有前開物料架所為之強制執行程序，於法有據，應予准許
    。
五、據上論結，本件原告之訴為有理由，依民事訴訟法第七十八條，判決如主文。
中　　　華　　　民　　　國　　九十三　　年　　　十　　　月　　十四　　　日
                                臺灣桃園地方法院民事第一庭
                                               法      官  賴惠慈
右為正本係照原本作成
如對本判決上訴，須於判決送達後廿日內向本院提出上訴狀
中　　　華　　　民　　　國　　九十三　　年　　　十　　　月　　十四　　　日
                                               法院書記官  王曉雁
